臺灣高雄地方法院刑事判決　　　　　　　　　　　　　九十年度易字第四五五一號
　　公　訴　人　臺灣高雄地方法院檢察署檢察官
　　被　　　告　丙○○
右列被告因竊盜案件，經檢察官提起公訴（九十年度偵字第一九五四八號），本院判
決如左：
    主  文
丙○○毀壞門扇竊盜，處有期徒刑捌月。
    事  實
一、丙○○前於民國八十一年間因肅清煙毒條例案件，經本院以八十一年度訴字第一
    八七九號判處有期徒刑三年八月確定，於八十一年十月三十日入監執行，於八十
    三年七月九日假釋，假釋期間復因於八十四年間因肅清煙毒條例案件，經台灣高
    等法院高雄分院以八十四年度上訴字第二○五五號判處有期徒刑三年六月確定，
    於八十五年間，因竊盜案件經本院判處有期徒刑一年確定，自八十五年一月三十
    日入監執行，執行期間經判決撤銷前開假釋，應執行殘刑有期徒刑一年五月七日
    ，前開三罪，分別執行，合併計算刑期，應執行至九十一年二月七日，而於八十
    八年七月二日判決假釋交付保護管束，假釋中，復經判決撤銷假釋，於九十一年
    一月九日入監執行，現正在執行中（不構成累犯），猶不知悔改，竟意圖為自己
    不法之所有，於九十年五月二十二日下午六時卅分至五月二十三日上午七時三十
    分間之某時，以不詳器具，破壞位於高雄市鼓山區○○○路八○五號「加州美語
    學校」補習班（未有人居住）之玻璃門門鎖、鐵捲門門鎖及鐵捲門（毀損部分未
    據告訴），進入其內，竊取辦公室電腦、列表機、西陵牌ＫＴＦ－一四型傳真機
    各一台及抽屜內之現金新台幣（下同）五百元（共價值約五萬元），得手後隨即
    逃離現場。嗣於九十年五月二十三日上午七時三十分許，該補習班職員王宗芝上
    班後發現失竊即報警處理，隨後經警該補習班職員辦公室某辦公桌之抽屜背面，
    採集可疑指紋一枚，經送內政部警政署刑事警察局鑑定始察悉上情，
二、案經高雄市政府警察局鼓山分局報告臺灣高雄地方法院檢察署檢察官偵查起訴。
    理  由
一、訊之被告丙○○矢口否認涉有右揭竊盜犯行，辯稱：伊未曾到過被害人「加州美
    語學校」補習班偷東西，當時伊係與女友乙○○在家睡覺，我懷疑指紋鑑定的可
    靠性。云云。惟查：被告前開犯行業據被害人甲○○指訴：「我損失的財物價值
    大約五萬元左右。鐵門現在不太好用，有點不能密合」等語甚詳，並據證人即「
    加州美語學校」補習班職員王宗芝於警訊及本院審理時復到庭指稱：「玻璃門的
    鎖頭，有被撬壞，大片鐵捲門並沒有被破壞，但是我們二十二日下班時，是有把
    鐵捲門關起來，二十三日早上我上班時，有發覺小片鐵捲門的鎖孔有被破壞過的
    跡象，因為現在鑰匙插入很難打開門，和以前不一樣。該處是單純的補習班，是
    上班處所，沒有人在那裡居住。失竊五百元的抽屜，是主任桌子的抽屜。但我不
    知道警方在何抽屜找到指紋的，不過，我們辦公室內所有人的抽屜，都有被拉開
    ，並且抽屜也都被丟在地上。我是在二十三日早上上班時，發覺遭竊的，失竊電
    腦壹台、列表機、西陵牌傳真機，抽屜內的新台幣五百元。」等語詳盡。而員警
    在上述「加州美語學校」所採獲指紋一枚（編號三）其採獲位置係在辦公室抽屜
    背面，此有高雄市警察局鼓山分局刑事組現場採證指紋紀錄一紙附卷可稽；而將
    該採集之指紋卡送請內政部警政署刑事警察局依指紋電腦析鑑法、指紋特徵比對
 法鑑定，其鑑驗結果：送鑑竊案編號３指紋，輸入電腦析鑑節果，與本局檔存丙
    ○○指紋卡之左中指指紋相符；此有該局九十年七月二日（９０）刑紋字第１０
    １８８７號鑑驗書附卷可按，並經內政部警政署刑事警察局函覆本院：「（一）
    指紋「人各不同」之特性具統計學上之基礎，經統計學計算分析，最常見的指紋
    特徵點如介在線，十二點相符的機率為十的負二十次方（現今全世界人口數約為
    六乘十的九次方），因此指紋作為個別化標的的適用性無庸置疑。（二）指紋鑑
    定標的在於指紋之特徵點及其相對位置，必須具有足夠之特徵點數，且其型態及
    各特徵點之相對位置亦須一致，才能鑑定為相符：本案係依我國目前以十二特徵
    點作為確認兩指紋相符之依據，並據以製作兩指紋相符之鑑驗書，若將原送鑑編
    號三指紋（編號甲）與本局檔存丙○○指紋哪之左中指指紋（編號乙）之相同特
    徵點完全標示出來，共計可得二十二個相同特徵點，由此更可以確認二指紋相符
    」，有該局九十一年六月二十五日刑紋字第○九一○一五四七一○號函及所附相
    關文獻附卷足參，足見本件指紋鑑定之正確性並無疑義。則被告確實曾碰觸「加
    州美語學校」辦公室內主任辦公桌之遭竊抽屜背面，而該辦公桌既係位於該補習
    班內部辦公室內，顯非對一般人開放之空間，難有因誤觸而留下指紋之機會，則
    被告於上述時地毀壞門扇竊盜之事實，應堪認定。雖被告辯稱：「我是在八十七
    年的時候在一二三搬家公司上班，我不知道有沒有去搬家而去過加州美語學校。
    」云云，惟被告對該搬家公司之住址、公司老闆及同事姓名，均向本院供稱不復
    記憶，致使本院無法查證，且被告於八十八年七月二日始假釋出監，有卷附之臺
    灣高雄地方法院檢察署刑案查註紀錄表可證，豈有可能於八十七年間在搬家公司
    上班，則被告上開所辯，顯不足採。被告雖另舉其女友即證人乙○○證述：「我
    當天是跟被告在被告家的衣店，五月二十二日我是下午五點下班時我才回家的，
    我一下班，我就跟被告在一起，被告當天在我下班之後，就沒有外出了。」等語
    ，惟證人乙○○為被告之女友，其證言本有偏頗被告之虞，是否可信，本堪存疑
    ，況若如被告所稱其當天與女友在家中，未去過「加州美語學校」補習班，何以
    該補習班內失竊現金之抽屜背面會有其指紋？則證人乙○○之證言亦難為有利被
    告之認定。綜上所述，被告所辨顯係事後卸責之詞，委無足採，本件事證明確，
    被告犯行洵堪認定。
二、按「毀越門扇」係指毀損門扇而言。查被告丙○○以不詳器具破壞鐵門及構成鐵
    門、玻璃門一部之門鎖，毀壞該等門扇後，開門進入「加州美語學校」補習班（
    純辦公處所，無人居住）竊盜，核被告所為係犯刑法第三百二十一條第一項第二
    款毀壞門扇之竊盜罪。另公訴人於本院言詞辯論期日追加論告被告另犯刑法第三
    百二十條第一項第三款攜帶凶器之竊盜罪，惟被告否認有上述攜帶凶器竊盜情事
    ，復無任何被告所使用之作案凶器扣案，雖由上述門鎖撬壞之情形，顯見被告應
    非空手而係使用某種不詳器具進入行竊，然不能證明被告所使用之竊盜器具為客
    觀上足對人之生命、身體、安全構成威脅，而具有危險性之器械，自難認被告有
    攜帶凶器竊盜犯行，惟公訴人認被告涉犯攜帶凶器竊盜部分與前開論罪科刑部分
    ，屬單純一罪關係，故不另為無罪之諭知，附此敘明。又被告前於民國八十一年
    間因肅清煙毒條例案件，經本院以八十一年度訴字第一八七九號判處有期徒刑三
    年八月確定，於八十一年十月三十日入監執行，於八十三年七月九日假釋，假釋
    期間復因於八十四年間因肅清煙毒條例案件，經台灣高等法院高雄分院以八十四
    年度上訴字第二○五五號判處有期徒刑三年六月確定，於八十五年間，因竊盜案
    件經本院判處有期徒刑一年確定，自八十五年一月三十日入監執行，執行期間經
    判決撤銷前開假釋，應執行殘刑有期徒刑一年五月七日，前開三罪，分別執行，
    合併計算刑期，應執行至九十一年二月七日，而於八十八年七月二日判決假釋交
    付保護管束（期滿日期為九十年十二月一日），假釋中，復經判決撤銷假釋，於
    九十一年一月九日入監執行，現正在執行中，有卷附之臺灣高雄地方法院檢察署
    刑案查註紀錄表、台灣高等法院被告全國前案紀錄表各一份可參，則被告犯本件
    加重竊盜罪，仍在假釋期間，尚無受有期徒刑執行完畢，公訴人認被告有累犯之
    加重事由，容有未洽，併予敘明。爰審酌被告有前述事實欄內所列前科，素行不
    端，於假釋期間，猶不知悔改，再犯本案，顯無悔改之意，且否認犯行，犯後態
    度不佳，等一切情狀，量處如主文所示之刑。
據上論斷，應依刑事訴訟法第二百九十九條第一項前段、刑法第三百二十一條第一項
第二款，判決如主文。
中      華      民      國      九十一      年    七    月    三十一    日
                                  臺灣高雄地方法院刑事第三庭
                                      審判長法  官  涂裕斗
                                            法  官  柯彩燕
                                            法  官  陳億芳
右正本證明與原本無異。
如不服本判決，應於判決送達後十日內，向本院提出上訴狀。
                                            書記官  涂光聰
中      華      民      國      九十一      年    八    月      二      日
